臺灣高等法院高雄分院刑事判決       99年度矚上重訴字第3號
上  訴  人  臺灣高雄地方法院檢察署檢察官
上  訴  人
即  被  告  甲男    姓名、年.
上  訴  人
即  被  告  乙女    姓名、年.
共     同
選任辯護人  馬在勤律師
            魏雯祈律師
上列上訴人因被告背信案件，不服臺灣高雄地方法院99年度矚重
訴字第1 號中華民國99年11月22日第一審判決（起訴案號：臺灣
高雄地方法院檢察署98年度偵字第30828 號），提起上訴，本院
判決如下：
    主  文
原判決撤銷。
甲男、乙女共同犯侵占罪，甲男處有期徒刑參年陸月；乙女處有
期徒刑參年。
    事  實
一、甲男（姓名詳卷）與乙女（姓名詳卷）係夫妻關係，因經營
    樂透彩簽注站而認識顧客丙男（姓名詳卷），之後甲男與乙
    女因未再抽到經營彩券經銷商之資格，而於96年1 月1 日結
    束營業，惟丙男基於彼此長期交易所產生之信任關係，又因
    工作需於98年6 月9 日前往中國，乃於同年5 月下旬某日，
    前往甲男之前所經營樂透彩簽注站現已改雜貨店（地址詳卷
    ），而與甲男約定，其以簡訊或電話告知投注號碼、投注幾
    期、投注金額等之方式，委託甲男代為購買簽注威力彩。嗣
    於98年6 月12日20時34分許，丙男以其持用之Α門號行動電
    話（號碼詳卷所附之對照表），傳輸內容為「威力（2,7,11
    ,22, 25,36＋6 ）和（6,15,16, 27 ,34,37＋6 ）每期兩注
    ，連買五期，共一千元。五期，共一千元。多謝」等語之簡
    訊予甲男所持用之Β門號行動電話（號碼詳卷所附之對照表
    ），以示委託甲男代為1 次購買上開號碼2 注連買5 期威力
    彩之意；復於98年6 月15日19時31分許，丙男在中國大陸某
    處，以公司D 門號電話（號碼詳卷所附之對照表）與甲男通
    聯，經甲男告知確已受委託代為1 次購買上開號碼2 注連買
    5 期之威力彩。之後因連續5 期（即98年6 月15日、6 月18
    日、6 月22日、6 月25日、6 月29日，起訴書誤載為6 月12
    日）均無人簽中頭獎，丙男乃又於98年7 月2 日16時15分許
    ，在中國大陸某處，以公司Ｃ門號電話（號碼詳卷所附之對
    照表）撥打甲男所持用之Β門號行動電話（號碼詳卷所附之
    對照表），惟因甲男開車而由同車之乙女接聽電話，丙男遂
    告知乙女照上開簡訊所傳之號碼代為1 次購買2 注連買3 期
    之威力彩，經乙女轉知甲男，甲男遂受丙男之委託，為丙男
    處理事務，隨即驅車前往高雄市○○區○○路153 號「漢生
    彩券行」，代丙男購買威力彩，經「漢生彩券行」於98年7
    月2 日16時21分44秒，銷售上開號碼2 注連買3 期之威力彩
    1 紙予甲男。嗣於98年7 月2 日晚上第000000000 期威力彩
    開出頭獎號碼為「（6,15 ,16,27,34,37 ＋6 ），丙男晚間
    在大陸得知後，乃以電話告知，甲男與乙女因而知悉簽中頭
    獎，之後丙男並多次以電話與甲男、乙女討論兌獎領款事宜
    。詎甲男與乙女均明知甲男係受丙男之委託代為購買上開威
    力彩，應將代購之彩券交付丙男，由丙男持以向銀行兌獎領
    款，惟竟萌生共同意圖為自己不法，基於共同侵占之犯意聯
    絡，謀議共同意圖不法領得簽中之頭獎獎金據為己有，即由
    甲男將該中頭獎威力彩券交由乙女共同持有，乙女亦知悉持
    有該中頭獎威力彩券，係甲男違背任務所交付，仍共同持有
    ，並共同於98年7 月3 日以後至5 日間之某日，未經丙男之
    同意，在甲男之自小客車上，由乙女在該威力彩彩券背面填
    上其姓名、身份證號碼、住址、電話等資料，復於98年7 月
    8 日，2 人一同前往中國信託商業銀行股份有限公司（址設
    臺北市○○區○○路18號，下稱中國信託），擅自持已填寫
    乙女個人資料之上開威力彩彩券，向台灣彩券業務承辦人提
    示兌獎，經中國信託核對彩券無誤後扣除稅捐，旋於同日核
    撥頭獎獎金新台幣（下同）7 億3 千9 百99萬6023元入乙女
    所有之中國信託帳戶，共同侵占入己。
二、案經丙男訴由法務部調查局高雄縣調查站報請台灣高雄地方
    法院檢察署檢察官偵查起訴。
    理  由
壹、證據能力部分：
一、按被告以外之人於偵查中向檢察官所為陳述，除顯有不可信
    之情況者外，得為證據，刑事訴訟法第159 條之1 第2 項定
    有明文。偵查中對被告以外之人所為之偵查筆錄，性質上係
    屬傳聞證據，惟現階段刑事訴訟法規定檢察官代表國家偵查
    犯罪、實施公訴，依法其有訊問被告之權，證人且須具結，
    而實務運作時，檢察官偵查中向被告以外之人所取得之陳述
    ，原則上均能遵守法律規定，不致違法取供，其可信度極高
    ，職是，本件證人即告訴人丙男於偵查中檢察官以證人身分
    予以訊問，並經依法具結在卷，且無證據顯示檢察官在偵查
    時有不法取供之情形，亦查無證據顯示有顯不可信之情況。
    是揆諸前揭說明，其於偵查中之證述，應有證據能力。
二、手機原始錄音檔、轉拷光碟、勘驗筆錄及譯文之證據能力：
（一）按刑事訴訟法上「證據排除原則」，係指將具有證據價值
      ，或真實之證據因取得程序之違法，而予以排除之法則。
      而私人之錄音、錄影之行為所取得之證據，應受刑法第31
      5 條之1 與通訊保障及監察法之規範，私人違反此規範所
      取得之證據，固應予排除。惟依通訊保障及監察法第29條
      第3 款之規定「監察者為通訊之一方或已得通訊之一方事
      先同意，而非出於不法目的者，不罰」，通訊之一方非出
      於不法目的之錄音，所取得之證據，即無證據排除原則之
      適用（最高法院92年度台上字第2677號、94年度台上字第
      716 號判決參照）。本件告訴人丙男提出其與被告甲男、
      乙女之手機對話錄音檔，業經通話之一方即告訴人丙男予
      以錄音，前開錄音之內容為確認告訴人丙男與被告間有關
      委託代為簽購威力彩之事，且錄音之目的係為保留告訴人
      丙男與被告間對話過程之證據，非出於不法之目的，並無
      任何竊聽或竊錄他人之行為，而證據排除之目的係在杜絕
      偵察機關之違法搜索、監察，而未及於私人之合法蒐證行
      為，依照前開最高法院判決意旨，前開手機錄音取得之證
      據（即原始錄音檔及轉拷光碟），即具有證據能力，合先
      敘明。
（二）又被告及辯護人於原審以上開手機原始錄音檔係遭剪接、
      中斷，而認該手機原始錄音檔不具證據能力等語置辯，惟
      查上開手機原始錄音檔係告訴人丙男自行以手機錄音之方
      式蒐證，其取得並非出於不法目的，屬基於保全證據之必
      要所實施之作為。該手機原始錄音檔及轉拷之光碟經原審
      當庭勘驗結果，告訴人丙男與被告甲男、乙女間之對話內
      容、語意均連續，應答連貫，有勘驗筆錄在卷可按（見原
      審卷一第174 至184 頁、第206 至215 頁、第231 至236
      頁）；且被告甲男、乙女於原審審理時對該手機錄音檔內
      之聲音確實係渠2 人與告訴人丙男間之對話聲音等情不爭
      執（見原審卷一第58頁），又被告甲男、乙女於原審審理
      時均證稱：之前（非本案）丙男委託我們簽彩券的情形，
      丙男會打電話來委託簽彩券，在封牌結束投注前（晚上八
      點前），不管丙男在哪裡，他一定會叫人來拿彩券並當場
      付錢，從來沒有等開獎之後才來拿彩券的情形；所以，欲
      傳真中獎彩券給丙男、與丙男討論一起去領彩券獎金、與
      丙男討論有關贈與稅或寫支票、寄支票、寫借據、被報章
      媒體報導彩券中獎、幫丙男和銀行或承辦兌獎人員聯絡兌
      獎事宜、向丙男要帳戶號碼要匯錢到丙男帳戶等情事，均
      是本案彩券中獎之後才發生，才與丙男在電話中對話討論
      ，並非以前丙男委託被告簽購彩券的事情，因為丙男以前
      委託簽購彩券，在封牌結束投注前，都會將拿彩券拿走，
      沒有開獎之後才來拿彩券的情形等語（見原審卷二第59至
      60頁、第61頁、第70頁及背面），證人即告訴人丙男於原
      審審理時亦證稱：之前我委託被告幫我買彩券，被告他們
      都會把中獎彩券給我，由我去兌獎領款，沒有傳真彩券的
      問題，也沒有幫我和銀行或承辦員聯絡中獎的事情或幫我
      兌獎的情形等語（見原審卷二第44、45頁），足見證上開
      手機原始錄音檔之對話內容，確實是本案彩券中獎後告訴
      人丙男與被告甲男、乙女間之對話討論內容。又本院審理
      時，被告甲男、乙女之辯護人檢附原審勘驗之錄音譯文B
      至M 錄音檔被告疑遭到剪接以箭頭標示部分，請函詢調查
      局鑑定是否中斷等情，經本院函詢結果：「送鑑錄音光碟
      ，共計12個檔案，分別註明為勘驗意檔B-M ；待鑑錄音內
      容所指疑有中斷處，其錄音談話內容後語氣均連貫，未發
      現有中斷情形；複使用KAY-MuLTi Speeh 聲紋儀檢查輸入
      上述之語音訊號(Waveform)，其聲紋圖譜並無出現「中斷
      」之痕跡等情，亦有法務部調查局聲紋調科參字第100000
      152840號鑑定報告書附本院卷可稽( 見本院卷第115 頁)
      ；是上開手機原始錄音檔及轉拷光碟經原審勘驗屬實，有
      勘驗筆錄及譯文在卷可憑，該手機原始錄音檔、轉拷光碟
      、勘驗筆錄及譯文均有證據能力無訛。
三、次按被告以外之人於審判外之言詞或書面陳述，除法律有規
    定者外，不得作為證據；被告以外之人於審判外之陳述，雖
    不符刑事訴訟法第159 條之1 至同條之4 之規定，而經當事
    人於審判程序同意作為證據，法院審酌該言詞陳述或書面陳
    述作成時之情況，認為適當者，亦得為證據。當事人、代理
    人或辯護人於法院調查證據時，知有刑事訴訟法第159 條第
    1 項不得為證據之情形，而未於言詞辯論終結前聲明異議者
    ，視為有前項之同意，刑事訴訟法第159 條第1 項、第159
    條之5 分別定有明文。查本判決所引用之上開及下列各項據
    以認定事實之傳聞證據，被告甲男、乙女、辯護人及公訴人
    於本院言詞辯論終結前，均不爭執同意作為證據能力（見本
    院卷第216 頁) 本院審酌該等言詞及書面陳述作成時之情況
    ，並無出於任意性或不正取供，或違法或不當情事，且客觀
    上亦無不可信之情況，堪認為適當，揆諸前開說明，依法均
    有證據能力。
貳、實體部分：
一、訊據被告甲男、乙女均矢口否認有何侵占之犯行，於原審均
    辯稱：98年5 月下旬，丙男並未前往甲男之雜貨店委託甲男
    代為簽購彩券；98年7 月2 日下午4 時21分44秒，係甲男自
    己去購買簽注威力彩彩券，並非受丙男之委託代丙男購買，
    因為丙男雖有於98年7 月2 日下午4 時15分許撥打甲男所持
    用之Β門號行動電話，惟係由乙女在計程車上接聽，當時甲
    男開自小客車去加油，未和乙女在一起，且電話中丙男和乙
    女僅聊天，並未提及要委託代購彩券，乙女亦未告知甲男，
    甲男係自行簽購威力彩彩券中獎，向銀行提示兌獎並無侵占
    可言云云。
二、於本院時被告甲男則辯稱：威力彩券中獎是用我的錢去買的
    ，只是用告訴人的號碼，6 月12日丙男委託我買5 期，是以
    傳簡訊方式給我，係6 月15日到6 月29日買5 期，但沒有給
    我錢；98年7 月2 日16時15分，丙男有打電話給我，但我並
    沒有接到他的電話，是我太太接的，當時我太太並不在我的
    車上，她說要下車去吃東西，且已經下車了。跟丙男是顧客
    關係，以前我經營彩券的時候，他曾經向我買過幾萬元的彩
    券，但他都會先匯款給我，台北富邦銀行結束後，我沒有抽
    到經營權，就沒有經營了。我沒有侵占云云。於本院時被告
    乙女則辯稱：98年6 月12日、6 月15日丙男有無委託我先生
    甲男買彩券之事我不知道，98年7 月2 日下午4 點許丙男有
    打電話給我先生，是我接的，當時丙男要找我先生，我說我
    先生開車出去，丙男說現在放暑假，有無帶小朋友出去走走
    ，沒有聊到要簽代購彩券的事情。我先生那天晚上有跟我說
    他簽中了，號碼是他撿客人不要用的號碼來用的，他沒有跟
    我說是在哪裡撿到的，我問他是誰不要用的號碼，他跟我說
    是丙男不要的號碼。在我們之前經營大樂透常常看到丙男，
    我沒有受丙男委託，亦沒有侵占云云。
三、經查：
（一）被告甲男與乙女對其2 人係夫妻關係，因經營樂透彩簽注
      站而認識顧客告訴人丙男，於98年6 月12日20時34分許，
      告訴人丙男以其持用之Α門號行動電話，傳輸內容為「威
      力（2,7, 11, 22,25,36 ＋6 ）和（6,15,16,27,34,37＋
      6 ）每期兩注，連買五期，共一千元。五期，共一千元。
      多謝」等語之簡訊予被告甲男所持用之Β門號行動電話，
      以示委託被告甲男代為1 次購買上開號碼2 注連買5 期之
      威力彩之意，嗣於98年6 月15日19時31分許，告訴人丙男
      在中國大陸某處，以公司D 門號電話與被告甲男通聯，經
      被告甲男告知確已受委託代為1 次購買上開號碼2 注連買
      5 期（即98年6 月15日、6 月18日、6 月22日、6 月25日
      、6 月29日）之威力彩之事實均不爭執（見原審卷一第57
      頁背面、58頁），並據被告甲男於調查站調查時供承：我
      於90年至95年12月31日向友人借牌在高雄市00區（地址詳
      卷）開設彩券投注站，我與我太太經營。96年我與友人未
      獲投標投注站經營權，我與我太太便在前址販售涼水迄今
      。我與我太太都認識丙男，我與他是因為他向我買彩券而
      認識，我與他是客戶關係。98年6 月12日丙男有傳簡訊要
      我幫他買威力彩2 組號碼連續5 期，購買彩券費用1 千元
      ，我於6 月15日至小港區某彩券行幫他購買前述5 期彩券
      ，甲男於6 月12日傳簡訊委託我下注之2 組號碼分別為（
      2, 7,11,22,25 +6）和（06,15,16,27,34,37 +6），我於
      6 月15日在彩券行購買等語( 見98年度他字第5723號卷第
      130 頁背面）；核與證人即告訴人丙男於偵查及原審審理
      時所證述：我與甲男、乙女夫妻約認識6 、7 年，因買彩
      券認識，他們是台北富邦主辦時的彩券商。在台北富邦時
      代我就委託他們幫我買，在中國信託時代就不是彩券商，
      如我不在台灣時就會委託他們幫我買。98年6 月12日我發
      簡訊委託被告幫我買2 注，我連續買5 期，每期是2 百元
      ，號碼就如同我傳給被告的簡訊內容，6 月15日我就打電
      話問被告有投注否，被告回我說有等情相符（見98年度他
      字第5723號卷第57、58頁、原審卷二第37、38頁），復有
      98年6 月12日20時34分簡訊翻拍照片2 張及通聯調閱查詢
      單2 份附卷可稽（見98年度他字第5723號卷第28、62、64
      頁），是被告甲男、乙女係夫妻關係，因經營樂透彩簽注
      站而認識顧客丙男，及告訴人丙男於98年6 月12日20時34
      分許，確有以簡訊傳輸威力彩號碼、期數、金額予被告甲
      男，委託被告甲男代為簽購威力彩，被告甲男亦受告訴人
      丙男之委託照簡訊之內容代為簽購威力彩甚明。
（二）被告甲男於98年6 月12日接獲上開簡訊時，依常理，應知
      係何人所傳之簡訊，係何人欲委託其代簽購彩券及相關情
      形，當無不清楚對象及相關狀況即冒然率予代購彩券之理
      ？然被告甲男與乙女於原審審理時均證稱：之前開投注站
      的時候丙男有委託甲男簽注彩券，沒有開投注站的時候（
      96年1 月1 日之後）就沒有受丙男委託簽注彩券，丙男平
      常沒有跟我們聯絡，也沒有打電話給我們問候、聊天，或
      到我家聊天（見原審卷二第49、59頁及背面、65頁背面、
      68頁背面），則依被告甲男與乙女之上開證述，距告訴人
      丙男98年6 月12日傳簡訊予被告甲男時，告訴人丙男業已
      長達2 年半未與被告甲男、乙女聯絡往來，在此情形，告
      訴人丙男豈有不事先與被告甲男洽詢委託，即突然傳簡訊
      予被告甲男請其代簽購彩券之理？再參甲男前開於調查站
      調查時所述及丙男於原審審理時具結證述稱：我沒有去過
      被告甲男家；甲男係96年1 月1 日以後不開彩券行；他們
      沒有經營彩券行時，該店是用賣涼水、餅乾、投幣式買東
      西經營雜貨店。我只去被告開的雜貨店。我於99年6 月9
      日出國前給甲男2 千元，給錢的時間大概5 月底，當時要
      簽的號碼未確定，預備將來要買彩券用，到了6 月12日時
      我才發簡訊給被告有要簽2 組號碼，連買5 期，那次是花
      了1 仟元，從2 千元中扣除還剩1 千元等語以觀（見原審
      卷二第38至40頁），足見告訴人丙男於傳簡訊（98年6 月
      12日）予被告甲男前之98年5 月下旬某日，應有至被告甲
      男之前經營樂透彩簽注站，現已改為雜貨店，而與被告甲
      男洽談委託代為簽購彩券事宜無訛。
（三）98年6 月15日、6 月18日、6 月22日、6 月25日、6 月29
      日連續5 期之威力彩均無人簽中頭獎；被告甲男於98年7
      月2 日16時21分44秒，到高雄市○○區○○路153 號「漢
      生彩券行」，以上開告訴人丙男所傳簡訊之2 組號碼，購
      買3 期之威力彩；告訴人丙男於98年7 月2 日16時15分許
      ，在中國大陸某處，以公司Ｃ門號電話撥打被告甲男所持
      用之Β門號行動電話，由被告乙女接聽電話；98年7 月2
      日晚上告訴人丙男打電話給被告甲男，被告甲男因而得知
      中獎後，由被告甲男告知被告乙女等情，復為被告甲男、
      乙女不爭執（見原審卷一第57頁背面），核與證人即告訴
      人丙男於偵查及原審審理時所證述：因為5 期已滿，都沒
      有簽中，7 月2 日是新的一期，所以我在該日下午4 點多
      打電話給甲男，當時是乙女接的，乙女說甲男在開車等情
      相合（見98年度他字第5723號卷第58頁、原審卷二第38頁
      ），復有台灣彩券股份有限公司98年8 月20日台彩字第98
      200081號函、98年11月10日台彩字第98200107號函及通聯
      調閱查詢單各1 份附卷可稽（見98年度他字第5723號卷第
      65頁背面、120 頁、98年度偵字第30828 號卷第14頁）；
      又威力彩第000000000 期於98年7 月2 日開出之中獎號碼
      為06,15,16,2 7,34,37,06 號，亦有台灣彩券各期獎號與
      獎金分配查詢列印資料附卷可稽( 見98年度他字第5723號
      卷第31至33頁) ；是告訴人丙男於98年7 月2 日16時15分
      許，確有打電話予被告甲男，但由被告乙女接聽電話；另
      被告甲男亦於98年7 月2 日16時21分44秒，以上開告訴人
      丙男所傳簡訊之2 組號碼，購買3 期之威力彩並中得頭獎
      甚為明確。
（四）而本件告訴人丙男於98年7 月2 日16時15分許所撥打由被
      告乙女接聽之電話內容，究有無委託被告甲男代為簽購彩
      券？或僅聊天、問候？被告甲男是否知悉此通電話內容？
      被告甲男於98年7 月2 日16時21分44秒，以上開告訴人丙
      男所傳簡訊之2 組號碼所購買3 期之威力彩，究係受告訴
      人丙男之委託所代為簽購？或被告甲男自行簽購？
（五）證人即告訴人丙男於偵查及原審審理時均證稱：因為之前
      委託甲男所代為簽購之5 期威力彩已滿，都沒有簽中，7
      月2 日是新的一期，所以我在該日下午四點多打電話給甲
      男，當時是乙女接聽的，乙女說甲男在開車，他們利用暑
      假帶小孩去北部玩，找長輩，當時正往小港方向走，我有
      跟乙女說，我要下注同上次簡訊相同號碼二注，簽三期，
      乙女叫我放心會幫我買等語（見98年度他字第5723號卷第
      58、162 頁、原審卷二第38頁），再參以被告乙女接聽電
      話之時間（16時15分32秒起，共通話112 秒）、其基地台
      之移動位置（由高雄市○○區○○路133 巷42弄2 號基地
      台移往民益路136 號基地台）及基地台之涵蓋範圍，可推
      得：告訴人丙男與被告乙女從下午4 時15分32秒電話通話
      到4 時17分許止，行進方向從中山四路進入沿海一路，是
      移動而不是禁止的，表示通話時被告乙女是在車上，且該
      車是從中山四路小港機場開往沿海一路，被告乙女通話結
      束時（4 時17分許），其所乘坐車輛之位置已進入沿海一
      路，而沿海一路到漢民路之車程約二、三分鐘，故4 時20
      分左右，被告乙女所乘坐之車輛即可到達漢民路之漢生彩
      券行，嗣於4 時21分下注簽購列印彩券，此過程與當時被
      告乙女及其所乘坐車輛之行徑、方向及時間均相符合，並
      有通聯調閱查詢單、遠傳電信股份有限公司98年12月24日
      遠傳（企營）字第09811206077 號函及所附基地台涵蓋範
      圍圖、高雄市○○區○○路153 號地圖、高雄市○○區○
      ○路133 巷42弄2 號地圖各1 份附卷可按（見98年度他字
      第5723號卷第65頁背面、98年度偵字第30828 號卷第25至
      29頁、原審卷二第22、23頁），核與證人即告訴人丙男所
      述，被告乙女接聽告訴人丙男電話時，係在被告甲男所駕
      駛之自用小客車上（而非在計程車上，詳後述）等情相符
      ，則被告甲男經被告乙女轉知告訴人丙男欲委託其代簽購
      彩券，於是其遂開車前往高雄市○○區○○路153 號之漢
      生彩券行代告訴人丙男簽購彩券，於時間、行徑、方向均
      無不合，故證人即告訴人丙男之證述應堪採信。
（六）經原審當庭勘驗告訴人丙男與被告甲男、乙女對話之手機
      原始錄音檔及光碟之結果：
（1）錄音檔A （0000000000.amr）：
     丙男：我算出來啦，喂！
     甲男：嘿。
     丙男：我算一下，扣掉印花稅，大概7億3千6百.....
     甲男：喔～好
     丙男：所以大爆了（台語）
     甲男：好。
     丙男：「我禮拜天趕回去」。
     甲男：好。
     丙男：啊「你彩券要好好保管」。
     甲男：好啦。
（2）錄音檔B （0000000000.amr ）：
     丙男：我跟你講確認的電話。
     乙女：好。
     丙男：你要不要抄一下。
     乙女：喔，我抄起來喔！，多少？
     丙男：0000000000。
     乙女：這我知道啦，這支我知道，我本身以前作這行的，
           這我知道。
     丙男：0000000000喔，找一個高小姐。
     乙女：好，高小姐，你放、你放心啦。
          .......
     乙女：好啦，我跟你講啦，「我會幫你聯絡然後跟他確定
           時間」，一定要帶你去啦。
     丙男：「你跟他要求星期一啦」。
     乙女：好啦好啦。
（3）錄音檔C （0000000000.amr）：
     乙女：..... 我們為了他今天給我們搞這種飛機，還不相
          信我，「不然我們一開始就會講沒有了」，....
     乙女：你聽的懂意思嗎？我就跟你講從頭到尾，如果我是
           這種人……，「我不是那種人，如果是我們當天晚
           上就跟你回說沒有了」，……你先聽我講完啦……
           再多我都不會快樂，你聽懂我意思嗎？我要過一輩
           子安安心心的，有生命跟小孩子才能享受，我才不
           要這樣子。
     乙女：我跟你講喔，我一定會把……重點啦，我跟你講啦
           ，你把帳戶啦，輸入我的那個啦，你聽的懂嗎？
     乙女：把你的帳戶輸入，你不是會輸入嗎？你把你的帳戶
           輸入啦。
（4）錄音檔D（0000000000.amr）：
     甲男：.......，剛剛我停在路邊跟你講，我跟你講，現在
          就是這樣啦，「領到，我匯進去你的帳戶，你的帳戶
          給我」。
     乙女：喂，「我一定會匯給你」，我跟你講，我有命才有
           錢花，你聽的懂我的意思嗎？「我一定會匯給你的」
           ，....
     乙女：「我絕對不會給你獨吞的啦」，因為我不喜歡我一
           輩子都不快樂啦，放心好了啦。
     乙女：我講一句最白的意思就對了，我跟你講那一天就跟你
           講，我沒有下，對不對，我直接跟你講我沒有下就
           好了，為什麼要跟你講有下？而且還一直講等你回
           來再處理，等你回來再處理，....
     乙女：啊我就說，我們在那影印（彩券）的時候啊，影印後才
          傳真嘛，你不相信我才會叫我影印嘛！
    乙女：在我的認知，「你帳戶一定要給我，我才有辦法匯給
          你」，我希望說死一個人，有沒有，錯一個人，不用
          兩個人都全部錯。
    丙男：好啦，帳戶是電話中念給你嗎？
    乙女：不用，你用傳真就好。
    丙男：用傳真？
    乙女：你用傳簡訊的，因為我怕記錯的話，那很糟糕了。
    乙女：我跟你講領到了，一定會匯給你，一定要相信我，我
          不可能為了金錢讓我……
    乙女：對啦，我一定，我不會說我出了銀行門口喔，告訴你
          ，我在銀行裡面就直接匯了。
    甲男：（彩券）我不知道你身份證字號，所以我寫我的，
           ....
    甲男：現在已經一個人曝光了，你不用再曝光，錢我會匯給
          你，你安安穩穩的過生活。
    丙男：沒啦，也是要給你回饋，你知道嗎？
    甲男：這回饋有沒有，認為回饋，「你認為要回饋多少給我
          ，你自己講」。
    乙女：你甘有聽懂我的意思，……我為什麼要跑？既使我願
          意答應他，「你給我的回饋，我分些給他」，...
    乙女：我就是都懂，所以我才會講說，「等你回來才處理，
          你回來才處理，等你回來」，就硬要這樣，現在說這
          些已經來不及，傷害已經造成了。
    乙女：他會是那種人就不會跟你說，他有。他會是那種人，
          就不會跟你說有，他跟你話沒有就好了。
    乙女：因為我會這樣想，他們那些人都是吃好到處報，「你
        分給我的，我給他」，不是我不給他，我怕他們吃不知
        道飽啦，怕吃好到處報，因為那種人喔。...
    乙女：捐款啦
    丙男：喔，那也是要捐啊
    乙女：「因為我想說沒經過你的同意」，我不知道……他會
          洗腦
    丙男：我是認為要捐啦，這種就是要捐啦，就捐兩千萬，兩
          千萬整，然後以後每一年自己再捐獻，以後再託……
    乙女：我也知道，……「甲男在問你說，他說要捐款的時候
          要捐多少」。
    乙女：我知道，現在問題是，因為我知道你會緊張，這是正
          常的，所以說現在我會負責把錢，你戶口給我，我絕
          對保證，我就算有錢也沒命可以花，所以我一定會把
          錢匯到你的戶頭去。
（5）錄音檔K（0000000000.amr）
    乙女：問題是說我從頭到尾，就一直跟你強調說我會給你，
          你聽懂嗎？我從頭到尾就說我會給你，你一直不知在
          怕什麼？
    上開對話內容，有原審勘驗筆錄及譯文（見原審卷一第187
    至198頁、214頁背面）附卷可憑。
（6）由上開告訴人丙男與被告甲男、乙女之對話內容，依客觀
     事理、社會常情顯可認定，本案彩券之中獎人應係告訴人
     丙男，而非被告甲男甚明，則被告甲男於98年7 月2 日16
     時21分44秒，以上開告訴人丙男所傳簡訊之2 組號碼，在
     漢生彩券行購買3 期之威力彩，應係受告訴人丙男之委託
     所代為簽購，而非被告甲男自行簽購，益證被告乙女接聽
     告訴人丙男之電話時，應與被告甲男同車，經被告乙女轉
     知被告甲男，告訴人丙男欲委託被告甲男代為簽購威力彩
     ，被告甲男始開車前往漢生彩券行照之前簡訊所傳之2 組
     號碼代丙男簽購威力彩等情無訛。
（七）被告乙女於原審審理時證稱：98年7 月2 日我與我先生開
      車從北部往南走。後來我和我先生在中山路分開，因為我
      整天都沒有吃東西，甲男說他要去加油，我就在中山路下
      車坐計程車離開，我們分開的時候，我與甲男約好我吃完
      東西後到小港郵局等他。我在坐計程車上，有接到丙男電
      話，當時我坐計程車正要去吃東西，我接完丙男電話後，
      我跟計程車司機說請他載我到小港郵局那邊。到小港郵局
      時我就下計程車，看到我先生甲男已在郵局門口，甲男坐
      在自小客車上，我就爬上甲男的車上；小港郵局也是在中
      山路，小港郵局距離我在中山四路下甲男自小客車與甲男
      分開的地方有一段距離，2 地開車所需的時間算分鐘跑不
      掉；我有跟甲男說我坐計程車，他問我去吃什麼，我回答
      沒什麼好吃的，不知道計程車在繞什麼；我與甲男沒有約
      幾點要在小港郵局會合，只是說吃完先到小港郵局見面等
      語（見原審卷二第49頁背面、50頁、56頁背面、57、58頁
      及背面、61頁背面）；然被告甲男於原審審理時卻證稱：
      98年7 月2 日那天我們是由北往南下。南下只有我與我太
      太，到中山路我太太肚子餓，我叫乙女去吃東西。在中山
      路靠近小港機場分開，因為我太太乙女肚子餓而且又挑食
      ，我車也沒有油，所以我才叫我太太下車去吃東西。我有
      叫我太太乙女先去吃一吃，回來到中山路國際機場對面的
      郵局那邊等我，我們有約30分鐘以後見面。我到郵局的時
      候，就見到乙女已經到郵局，我看到她時，她在郵局那裡
      晃來晃去，她不是正在走路到郵局的路上；從中山路與乙
      女分手的地方到我們會合郵局的距離，以我開車速度大概
      一分鐘以內、很近；我不知道乙女從中山路下車後是如何
      到會合的郵局等語（見原審卷二第63、64頁），是被告甲
      男與乙女就其2 人於98年7 月2 日下午4 時許，在中山路
      分開後又如何再會合等事項，所證述之情節顯不相符，則
      被告2 人究竟有無分開？被告乙女於98年7 月2 日下午4
      時15分許與告訴人丙男通話時，是否在計程車上，而不在
      被告甲男所駕駛之自用小客車上？即有疑義。
（八）告訴人丙男與被告乙女於98年7 月2 日下午4 時15分32秒
      電話通話到4 時17分許止，被告乙女所乘坐車輛之行徑路
      線、方向是從中山四路小港機場開往沿海一路，被告乙女
      於通話結束時（4 時17分許），其所乘坐車輛之位置已經
      過中山路而進入沿海一路，如前所述；然被告乙女於原審
      審理時卻證稱：我在中山路攔計程車，我想去吃東西，計
      程車司機要把我載往市區，我要求司機將車子折回，計程
      車在「折回」的路上手機電話響，是丙男打電話來，我接
      完丙男電話後，我跟計程車司機說請他載我到小港郵局那
      邊，到小港郵局時我就下計程車等語（見原審卷二第53頁
      背面、56頁），惟被告甲男與乙女所約定會合之小港郵局
      也是在中山路等情，業據被告甲男、乙女證述明確（見原
      審卷第58頁、63頁背面），則被告乙女要到中山路上之小
      港郵局與被告甲男會合，其所乘坐之車輛應不用轉進沿海
      一路，而在中山四路上即應停止，是被告2 人於原審中辯
      稱其2 人在中山四路分開，被告乙女坐計程車想去吃東西
      ，在計程車上接到告訴人丙男之電話等情與事證不符，委
      無可採，故應認被告乙女並未搭乘計程車，而仍與被告甲
      男同車甚明。
（九）被告乙女於原審審理時證稱：我坐計程車到小港郵局門口
      我整天都沒有吃東西，我從高雄市○○○路上計程車，要
      去吃東西，我問司機，看什麼好吃的可以吃，計程車司機
      跟我說市區的六合夜市，我回答這麼早六合夜市開了嗎？
      計程車司機把我載往市區，計程車開到約超過前鎮，接近
      前鎮時，我要求司機將車子折回，計程車在「折回」的路
      上手機電話響，是丙男打電話來，我接完丙男電話後，我
      跟計程車司機說請他載我到小港郵局那邊，到小港郵局時
      我就下計程車，計程車繞一圈我未吃東西就去和甲男會合
      等語（見原審卷二第50、54頁背面、56頁、58頁背面、61
      頁背面），則被告乙女上計程車後並未告知計程車司機其
      欲前往之目的，亦未指示計程車司機前往市區或前往六合
      夜市，則計程車司機豈知要開往何處？又豈會自動開往市
      區？顯有違常理；另被告乙女肚子餓一天未進食，與被告
      甲男分開坐計程車之目的就是要去吃東西，惟其坐計程車
      往市區方向行駛後又折返，於接獲告訴人丙男之電話後，
      即到小港郵局與被告甲男會合，被告乙女白白繞一圈卻未
      去吃東西，亦與常理不符；又被告甲男開車加油與被告乙
      女吃東西所需花用之時間並不相當，更何況被告乙女竟未
      就近吃東西，還選擇坐計程車去吃東西，所需花費之時間
      更久，被告甲男開車加油，只需數分鐘，則被告甲男豈有
      苦苦久等之理？足見所述之情有違常情。再者，被告乙女
      於原審審理時就其所乘坐計程車行駛之方向、行徑、經過
      情形均無法完整清楚陳述，僅能片段回答，且應答多支吾
      其詞、閃避問題、答非所問，有原審99年10月25日審理筆
      錄可按（見原審卷二第53至57頁），若被告乙女真有在中
      山四路搭乘計程車，後至小港郵局與被告甲男會合，豈有
      如此反常之狀況？益見被告2 人於原審時所辯稱被告乙女
      坐計程車，在計程車上與告訴人丙男通話云云，係事後杜
      撰編造之說詞。
（十）被告乙女於原審時雖證稱及本院審理時亦供稱：98年7 月
      2 日下午4 時15分丙男打電話來要找我先生，我先生開車
      出去，我問他找我先生做什麼，丙男說沒有，沒有，我問
      告訴人丙男真的沒有嗎？丙男就把話題轉開了，將話題提
      到小孩放假，帶小孩去走走，就是聊天而已，並沒有提到
      委託代簽彩券等語（見原審卷二第51、54頁、本院卷第49
      頁）；惟其亦證稱：我們沒開投注站的時候，丙男就沒有
      打電話給我們聊天，或到我家聊天，丙男平常沒有跟我們
      聯絡等語（見原審卷二第49頁背面、59頁背面），核與被
      告甲男於原審審理時證述：丙男不會打電話跟我問候聊天
      等情相符（見原審卷二第65頁背面），亦與證人即告訴人
      丙男證稱：除了購買彩券外，平常沒有打電話跟被告2 人
      聊天或問候，我傳簡訊或打電話的目的都是為了委託甲男
      、乙女買彩券等情一致（見原審卷二第44頁）；則被告乙
      女所述98年7 月2 日下午4 時15分告訴人丙男與其通電話
      之內容，僅聊天而已，並沒有委託代簽彩券乙情，非但與
      其所述前後矛盾，亦與被告甲男及告訴人丙男所述不符，
      顯不足採信，故於98年7 月2 日下午4 時15分32秒告訴人
      丙男與被告乙女之通話內容，應非僅聊天問候，而係欲委
      託代為簽購彩券甚明。
（十一）按稱委任者，謂當事人約定，一方委託他方處理事務，他
      方允為處理之契約，民法第528 條定有明文，故當事人要
      約承諾意思表示一致委任契約即成立，不以書面、交付金
      錢、報酬為要件。告訴人丙男於98年5 月下旬某日，確有
      至被告甲男所經營之雜貨店，委託被告甲男代其購買簽注
      威力彩；嗣被告甲男亦依約代告訴人丙男1 次購買簡訊所
      傳號碼2 注連買5 期之威力彩（98年6 月15日、6 月18日
      、6 月22日、6 月25日、6 月29日）；迨於98年7 月2 日
      16時15分許，告訴人丙男在中國大陸某處，以公司Ｃ門號
      電話撥打被告甲男所持用之Β門號行動電話，惟因被告甲
      男開車而由同車之被告乙女接聽電話，告訴人丙男遂告知
      被告乙女照上開簡訊所傳之號碼代為1 次購買2 注連買3
      期之威力彩，經被告乙女轉知被告甲男，被告甲男隨即驅
      車前往漢生彩券行，於當日16時21分44秒購買威力彩等情
      ，詳如前述，是告訴人丙男委託被告甲男代為簽購威力彩
      之委任關係，因雙方意思表示一致已成立，則被告甲男於
      98年7 月2 日16時21分44秒所購買之威力彩，顯係依委任
      關係代告訴人丙男所簽購無訛，至堪認定。
（十二）被告甲男依委任關係代告訴人丙男簽購彩券，即係為告訴
      人丙男處理事務，該代為簽購之彩券即應交付委任人丙男
      ，該彩券簽中頭獎，亦應由委任人丙男於彩券背面填寫其
      姓名、身份證字號等個人資料後向銀行兌領彩金，被告乙
      女於原審審理時亦證稱：甲男本來想要把中獎彩券傳真給
      丙男之事，我知道，甲男有告訴我；我有跟丙男討論98年
      7 月13日三個人一起去領獎等語（見原審卷二第59頁背面
      、60頁），核與被告甲男及證人即告訴人丙男所證述：丙
      男要求甲男將中獎彩券傳真給丙男，甲男本來要拿去影印
      、傳真給丙男，已經出去了，之後又回來不影印，甲男有
      跟丙男說，到超商被人家看到，所以不敢影印；本案中獎
      甲男有與丙男討論98年7 月13日大家一起去領獎等情相符
      （見原審卷二第44頁及背面、66頁、70頁背面、71頁）。
（十三）被告甲男、乙女於98年7 月3 日以後至5 日間之某日（由
      98年7 月5 日丙男與甲男電話對話內容推知），在被告甲
      男自小客車上，由被告乙女在該威力彩券背面填上個人姓
      名、身分證號碼等相關資料，嗣於98年7 月8 日，被告甲
      男、乙女共同前往中國信託，持前開已填妥被告乙女個人
      年籍資料之威力彩，向台灣彩券業務承辦人提示兌獎，經
      核對彩券無誤後扣除稅捐，於同日核撥頭獎獎金7 億3 千
      9 百99萬6023元入被告乙女所有之中國信託帳戶之事實，
      為被告甲男、乙女所不爭執（見原審卷一第57頁背面、58
      頁），此據被告甲男、乙女於原審時均供述：乙女在我們
      自用小客車上將乙女的姓名及身分證字號等資料填寫在中
      獎彩券的背面，當時甲男也在車上，有看到乙女在填寫資
      料，當時車子停在何處忘記了，時間是在98年7 月3 日以
      後，98年7 月8 日以前填寫的等語可按（見原審卷一第55
      頁背面、第56頁）；並有中國信託98年8 月17日中信銀字
      第09822271210007號函及所附乙女帳戶歷史交易查詢資料
      、中國信託98年8 月19日中信銀字第0982220420130 號函
      、中國信託98年11月27日中信銀字第0982220420176 號函
      及所附威力彩頭獎彩券影本各1 份附卷可按（見98年度他
      字第5723號卷第114 至118 頁、121 頁、98年度偵字第30
      828 號卷第21、22頁）。被告乙女於原審審理時亦有證稱
      ：在彩券背面填寫我的名字、身分證字號時，我們就決定
      只要我們2 人自己去領獎，不讓丙男一起去領獎等語（見
      原審卷二第60頁) ；被告甲男於原審審理時亦具結證稱：
      乙女在彩券背面書寫她的身分證字號、姓名等相關資料時
      ，我們就已經決定只有我們兩個（甲男、乙女）去兌獎，
      不讓丙男一起去領獎金；我們2 人於98年7 月8 日去銀行
      兌獎，事先沒有告訴丙男，丙男並不知道等語（見原審卷
      二第70頁背面、71頁）；核與證人即告訴人丙男所證述：
      乙女在彩券背面寫上她的身分證字號、姓名資料後，甲男
      才告訴我；甲男、乙女於98年7 月8 日去銀行兌獎，事先
      沒有告訴我，我並不知道等情相符（見原審卷二第44頁背
      面）。則被告甲男受丙男之委託代簽購彩券，非但未依約
      將代為簽購之彩券交付告訴人丙男，由丙男持之向銀行兌
      獎，反與被告乙女討論後，未經告訴人丙男之同意，即擅
      自將中獎之威力彩券交由乙女共同持有，且由乙女在彩券
      背面填寫乙女之個人資料，且將乙女之個人資料填寫在彩
      券背面的時候，就已經決定由甲男、乙女2 人自行去銀行
      兌領彩金，不讓丙男同往，嗣於98年7 月8 日，被告甲男
      與乙女復未經告訴人丙男之同意，擅自持已填寫被告乙女
      個人資料之威力彩彩券，向中國信託台灣彩券業務承辦人
      提示兌獎，經核對彩券無誤後扣除稅捐，旋於同日核撥頭
      獎獎金7 億3 千9 百99萬6023元入被告乙女所有之中國信
      託帳戶；是被告甲男顯有違背任務，與乙女共同謀議意圖
      不法領得頭獎獎金，將持有丙男之威力彩中獎彩券擅自交
      給乙女共同持有後，不法領得中獎獎金，且據為被告甲男
      、乙女夫妻2 人之己有甚明。
（十四）綜上所述，被告2 人之辯解，均顯係勾串卸責之詞，委無
      可採，本件事證明確，其2 人之犯行均堪已認定。
四、按刑法上之背信罪，為一般的違背任務之犯罪，而同法之侵
    占罪，則專指持有他人所有物以不法之意思，變更持有為所
    有侵占入己者而言。故違背任務行為，苟係其持有之他人所
    有物，意圖不法據為己有，即應論以侵占罪，不能援用背信
    之法條處斷（最高法院四二年度台上字第四０二號判例意旨
    參照）。查告訴人丙男在中國大陸某處，以電話撥打被告甲
    男所持用之行動電話，當時因被告甲男開車而由同車之被告
    乙女接聽電話，經告訴人丙男遂告知被告乙女照上開簡訊所
    傳之號碼代為1 次購買2 注連買3 期之威力彩，上情亦經被
    告乙女轉知被告甲男，是被告甲男、乙女應皆知被告甲男係
    受告訴人丙男之委託，為告訴人丙男處理購買威力彩事務之
    人無訛；然被告甲男於完成受託而代為購買威力彩券之事宜
    ，即購買取得上開威力彩券後，理應將所代購及持有之威力
    彩券交付嗣後回國之告訴人丙男方是；詎被告甲男、乙女2
    人在知悉甲男受託為告訴人丙男所購買之威力彩券簽中頭獎
    後，被告甲男竟違背其任務，並未俟告訴人丙男回國後，交
    付告訴人丙男，由告訴人丙男持以向銀行兌獎領款；卻與被
    告乙女謀議意圖不法領得頭獎獎金，而將該中頭獎威力彩券
    交由被告乙女共同持有，被告乙女亦知悉持有該中頭獎威力
    彩券，係被告甲男違背任務所為，仍共同持有後，由乙女在
    該威力彩彩券背面填上其姓名、身份證號碼、住址、電話等
    資料，於98年7 月8 日，該2 人一同前往中國信託，擅自持
    已填寫乙女個人資料之上開威力彩彩券，向台灣彩券業務承
    辦人提示兌獎，經中國信託核對彩券無誤後扣除稅捐，旋於
    同日核撥頭獎獎金新台幣7 億3 千9 百99萬6023元入乙女所
    有之中國信託帳戶，據為2 人己有；則揆諸上開說明，核被
    告甲男、乙女所為，應均犯刑法第335 條第1 項之侵占罪。
    公訴人起訴雖認被告2 人係犯刑法第342 條之背信罪行，尚
    有未洽，惟基本社會事實相同，爰變更起訴法條。再被告2
    人所犯上開侵占罪名，業於本院審理時已當庭告知( 見本院
    卷第46、61、137 、197 頁、215 頁反面) ，業已踐行刑事
    訴訟法第95條第1 款之程序，及命依該罪為辯論，並無突襲
    審判之問題，亦此併為說明。又被告甲男、乙女有犯意聯絡
    與行為分擔，均為共同正犯。
五、原審予以論罪科刑，固非無見，惟查被告2 人均係犯侵占
    罪，已如前述，原審認係均犯背信罪，尚有未洽。公訴人
    上訴意旨：以被告2 人事後貪圖鉅額獎金，逃逸無蹤躲避告
    訴人尋索，及至告訴人採取訴訟程序後，被告亦仍無悔意，
    自始否認犯行，且案發迄今造成告訴人長達1 年之久台灣、
    中國兩地往返之勞費亦難以估算，現仍未有與告訴人達成和
    解之意願，惡行重大，非予重罰難懲不法。及被告2 人未珍
    惜原審法官衡酌系爭獎金終究非告訴人勞力所得且告訴人亦
    有未審慎之處等情況下，猶提起上訴，心存僥倖，毫無悔意
    ，造成被告動輒濫行提起上訴，造成司法資源之浪費，因認
    原審量刑過輕等語，指摘原判決不當，經核尚屬有理由，被
    告2 人上訴意旨，否認犯罪，指摘原判決不當，為無理由，
    惟原判決既有上開可議之處，自屬無可維持，應由本院撤銷
    改判。
六、爰審酌本件被告甲男受告訴人丙男之託購買彩券下注，事後
    枉顧告訴人丙男對其之信任，竟與其妻被告乙女貪圖鉅額獎
    金，提示兌獎後悉數予以侵占，心態可議，行為惡劣，且自
    始否認犯行，飾詞卸責，毫無悔意，敗壞社會誠信善良風氣
    ，案發迄今仍未與告訴人丙男達成和解，及參酌上開公訴人
    上訴意旨、被告2 人之犯罪動機、態度、智識程度、所侵占
    之金額甚巨等一切情狀，量刑不宜從寬，是本院認原審對被
    告2 人各量處刑有期徒刑2 年，即屬偏低，尚非可取，應改
    判量處被告甲男、乙女如主文所示之刑，以資懲儆。
據上論結，應依刑事訴訟法第369 條第1 項前段、第364 條、第
299 條第1 項前段，第300 條、刑法第28條、第335 條第1 項、
刑法施行法第1 條之1 ，判決如主文。
本案經檢察官王俊力到庭執行職務。
中    華    民    國  100     年    10    月     5    日
                 刑事第九庭     審判長法  官  莊秋桃
                                      法  官  范惠瑩
                                      法  官  田平安
以上正本與原本無異。
本件不得上訴。
中    華    民    國  100     年    10    月     5    日
                                  書  記  官  馬蕙梅
附表
┌──────────────────────────┐
│本案被告甲男、乙女、告訴人丙男之電話號碼與代號對照表│
├──┬───┬───────────────────┤
│一、│甲男  │甲男（姓名、年籍、住址均詳卷）        │
├──┼───┼───────────────────┤
│二、│乙女  │乙女（姓名、年籍、住址均詳卷）        │
├──┼───┼───────────────────┤
│三、│丙男  │丙男（姓名、年籍、住址均詳卷）        │
├──┼───┼───────────────────┤
│四、│A門號 │丙男所有行動電話門號0000000000號      │
├──┼───┼───────────────────┤
│五、│B門號 │甲男所有行動電話門號0000000000號      │
├──┼───┼───────────────────┤
│六、│C門號 │丙男在中國任職之公司所有電話          │
│    │      │0000000000000號                       │
├──┼───┼───────────────────┤
│七、│D門號 │丙男在中國任職之公司所有電話          │
│    │      │0000000000000號                       │
└──┴───┴───────────────────┘
附錄本件判決論罪科刑法條：
刑法第335 條（普通侵占罪）
意圖為自己或第三人不法之所有，而侵占自己持有他人之物者
，處五年以下有期徒刑、拘役或科或併科一千元以下罰金。前項
之未遂犯罰之。
刑法第342條：
為他人處理事務，意圖為自己或第三人不法之利益，或損害本人
之利益，而為違背其任務之行為，致生損害於本人之財產或其他
利益者，處 5 年以下有期徒刑、拘役或科或併科 1 千元以下罰
金。
前項之未遂犯罰之。